【裁判字號】    96,交聲,1982
【裁判日期】    970430
【裁判案由】    交管條例聲異
【裁判全文】
臺灣板橋地方法院交通事件裁定        96年度交聲字第1982號
原處分機關  交通部公路總局臺北區監理所板橋監理站
異  議  人
即受處分人  甲○○
上列異議人即受處分人因違反道路交通管理處罰條例案件，對於
交通部公路總局臺北區監理所板橋監理站於民國96年11月28日所
為之處分（原處分案號：板監裁字裁41-AEW0000000 號）聲明異
議，本院裁定如下：
    主  文
異議駁回。
    理  由
一、原處分機關處分意旨略以：異議人即受處分人甲○○駕駛車
    牌號碼JB7-065 號重型機車，於民國96年11月2 日17時50分
    許，在臺北市○○路○ 段與華陰街口，經臺北市政府警察局
    大同分局建成派出所警員舉發「紅燈左轉（由承德路1 段南
    往北方向左轉華陰街東往西方向）」違規，並移送原處分機
    關，原處分機關即依道路交通管理處罰條例第53條第1 項，
    裁處異議人罰鍰新臺幣（下同）1,800 元，並依同條例第63
    條第1 項第3 款（裁決書漏載）記違規點數3 點。罰鍰限於
    96年12月28日前繳納，並註明上開罰鍰逾期不繳納之處分。
二、異議人異議意旨則以：其與友人騎車行經到路口時，紅綠燈
    剛好變換到黃燈，況其到機車二段式左轉區也有暫停一下，
    隨即該方向路口即變換綠燈，其就騎車過路口，並非如同員
    警所稱紅燈左轉。而其過路口2 、3 家店面，就停車等友人
    購物，隨後員警才騎車到其停車處並開單舉發等語，聲明異
    議，請求撤銷原處分云云。
三、按汽車駕駛人，行經有燈光號誌管制之交岔路口闖紅燈者，
    處新臺幣1,800 元以上5,400 元以下罰鍰；又汽車駕駛人有
    上開情形時，除依原條款處罰鍰外，並記違規點數3 點，道
    路交通管理處罰條例第53條第1 項及第63條第1 項第3 款分
    別定有明文。
四、經查：
  (一)異議人於96年11月2 日17時50分許，駕駛車牌號碼JB7-065
    號重型機車，行經臺北市○○路○ 段、華陰街口之事實，為
    異議人所自承。從而，本件臺北市政府警察局大同分局建成
    派出所警員以北市警交字第AEW233833 號舉發違反道路交通
    管理事件通知單逕行舉發之車輛，確係異議人所駕駛無訛。
  (二)異議人雖辯稱並無闖紅燈云云，惟查：
    1.上揭JB7-065 號機車於舉發時、地，經臺北市政府警察局
      大同分局員警舉發「闖紅燈」乙案，係員警發現上述機車
      由承德路與華陰街口，於號誌紅燈狀態違規左轉（南轉西
      ），經員警攔停告知違規行為，查核駕、行照後，依違規
      事實製單舉發等情，有該局96年11月19日北市警同分交字
      第09632430300 號函在卷可稽。
    2.證人即當時舉發本違規事件之大同分局建成派出所警員乙
      ○○於本院調查時結證稱：「我當時行進方向為華陰街東
      往西方向，當華陰街綠燈時，我的機車騎乘到承德路與華
      陰街的中心點（已駛到承德路第四車道），異議人由承德
      路南往北方向，紅燈左轉，超車在我的前面，於是我上前
      緊急停車，並要其提示駕照、行照受檢，當時燈號已經變
      換一段時間，該處是八線道，我已騎乘到四線道」，「（
      問：異議人陳述她當時由承德路南往北方向，到華陰街口
      時，曾經在華陰街的機車待停處短暫停留，才轉入華陰街
      西行方向繼續前進，有何意見？）我當時在該處停等紅、
      綠燈，我等紅燈時沒有看到異議人，當我行進到承德路時
      才看到異議人，異議人從承德路直接行駛，沒有在該處停
      留，此部分我很確認。」，「我的機車行進到第四車道時
      ，異議人的機車與我是平行的，其行駛的車道是在最內車
      道，異議人不是從慢車道過來的，她是從中央分隔島直接
      切到華陰街，我當時的時速大約20公里左右，我行進到承
      德路第四車道時，大約變換號誌已經有4 秒鐘，她的號誌
      應該早就變換成紅燈，異議人應該是闖紅燈，不是闖黃燈
      。」等情明確。異議人確有於前揭時、地駕駛上開重型機
      車闖紅燈之違規事實，已堪認定。
  (三)再以交通警員製單舉發違反道路交通管理處罰條例所列之違
    規事實，本質上為行政處分，係公務員基於職務上之權力作
    用，依法就特定之具體事件所為具有公法上效果之單方行政
    行為，基於公務員為公法上行為具有公信力之原則，為該行
    政處分之基礎事實，原則上被推定為真正。準此，本件既無
    任何證據足證舉發警員乙○○有捏造事實、違法取締之情事
    ，則執勤警員本其維護交通秩序、安全職責所為之舉發，自
    堪推定為真實。本件異議人前開違規行為，自堪認定。
五、綜上所述，本件異議人確有上揭違規事實。從而，原處分機
    關以異議人違規事證明確，依道路交通管理處罰條例第53條
    第1 項規定，裁處異議人罰鍰1,800 元，並依同條例第63條
    第1 項第3 款記違規點數3 點，於法並無違誤。本件異議為
    無理由，應予駁回。
據上論斷，應依道路交通案件處理辦法第19條，裁定如主文。
中    華    民    國    97    年    4     月    30    日
                  交通法庭      法  官  許  政  賢
以上正本證明與原本無異
如不服本裁定應於送達後5日內向本院提出抗告狀
                                書記官  廖  美  紅
中    華    民    國    97    年    4     月    30    日


司法院資訊處製作；財團法人民間司法改革基金會備份。
